Yamls/V-kosjyny_gt-norm.yaml
Config:
  hfst:
    Gen: ../../../src/generator-gt-norm.hfst
    Morph: ../../../src/analyser-gt-norm.hfst
  xerox:
    Gen: ../../../src/generator-gt-norm.xfst
    Morph: ../../../src/analyser-gt-norm.xfst
    App: lookup

Tests:

# todo:
#  The were proofread for golden standard by Larisa Ponomareva 2019-10-25
# Then: run analyser, then correct. 


  Verb - кӧсйыны 'to promise'/ 'luvata'/ 'обещать': 
# Inf. suff. –ыны. Verb in –j, preceded by hard consonants: д, з, л, н, с, т. / Inf. suff. –ыны. Sanavartalon lopussa on –й, jonka edessä ovat kovat konsonantit: д, з, л, н, с, т.
     кӧсйыны+V+Inf: кӧсйыны
     кӧсйыны+V+Inf+PxSg2: кӧсйыныт
     кӧсйыны+V+Inf+Acc+PxSg2: кӧсйынытӧ
     кӧсйыны+V+Inf+PxSg3: кӧсйыныс
     кӧсйыны+V+Inf+Acc+PxSg3: кӧсйынысӧ 
     кӧсйыны+V+ConNeg+Pl: кӧсйӧ 
     кӧсйыны+V+ConNeg+Sg: кӧсйы
     кӧсйыны+V+Imprt+Sg2: [кӧсйы, кӧсйы-ко]
     кӧсйыны+V+Imprt+Pl1: [кӧсъям, кӧсъямӧ, кӧсъямӧ-ко, кӧсъямте, кӧсъямӧте]
     кӧсйыны+V+Imprt+Pl2: [кӧсйӧ, кӧсйӧ-ко, кӧсйӧте]
     кӧсйыны+V+Ind+Prs+Sg1: кӧсъя
     кӧсйыны+V+Ind+Prs+Sg2: кӧсъян
     кӧсйыны+V+Ind+Prs+Sg3: кӧсйӧ
     кӧсйыны+V+Ind+Prs+Pl1: [кӧсъям, кӧсъямӧ]
     кӧсйыны+V+Ind+Prs+Pl2: [кӧсъят, кӧсъятӧ]
     кӧсйыны+V+Ind+Prs+Pl3: [кӧсйӧн, кӧсйӧны]
     кӧсйыны+V+Ind+Fut+Sg1: кӧсъя
     кӧсйыны+V+Ind+Fut+Sg2: кӧсъян
     кӧсйыны+V+Ind+Fut+Sg3: кӧсъяс
     кӧсйыны+V+Ind+Fut+Pl1: [кӧсъям, кӧсъямӧ]
     кӧсйыны+V+Ind+Fut+Pl2: [кӧсъят, кӧсъятӧ]
     кӧсйыны+V+Ind+Fut+Pl3: кӧсъясӧ
     кӧсйыны+V+Ind+Prt1+Sg1: кӧсйи
     кӧсйыны+V+Ind+Prt1+Sg2: кӧсйин
     кӧсйыны+V+Ind+Prt1+Sg3: кӧсйис
     кӧсйыны+V+Ind+Prt1+Pl1: [кӧсйим, кӧсйимӧ]
     кӧсйыны+V+Ind+Prt1+Pl2: [кӧсйит, кӧсйитӧ]
     кӧсйыны+V+Ind+Prt1+Pl3: кӧсйисӧ
     кӧсйыны+V+Ind+Prt2+Sg2: [кӧсйӧмыт, кӧсйӧмат]
     кӧсйыны+V+Ind+Prt2+Sg3: [кӧсйӧм, кӧсйӧма]
     кӧсйыны+V+Ind+Prt2+Pl2: [кӧсйӧмныт, кӧсйӧмась]
     кӧсйыны+V+Ind+Prt2+Pl3: кӧсйӧмась
     кӧсйыны+V+Inf+Comp: кӧсйыныжык
     кӧсйыны+V+Ind+Prs+Sg1+Comp: кӧсъяжык
     кӧсйыны+V+Ind+Prs+Sg2+Comp: кӧсъянжык
     кӧсйыны+V+Ind+Prs+Sg3+Comp: кӧсйӧжык
     кӧсйыны+V+Ind+Prs+Pl1+Comp: [кӧсъямжык, кӧсъямӧжык]
     кӧсйыны+V+Ind+Prs+Pl2+Comp: [кӧсъятжык, кӧсъятӧжык]
     кӧсйыны+V+Ind+Prs+Pl3+Comp: [кӧсйӧнжык, кӧсйӧныжык]
     кӧсйыны+V+Ind+Fut+Sg1+Comp: кӧсъяжык
     кӧсйыны+V+Ind+Fut+Sg2+Comp: кӧсъянжык
     кӧсйыны+V+Ind+Fut+Sg3+Comp: кӧсъясжык
     кӧсйыны+V+Ind+Fut+Pl1+Comp: [кӧсъямжык, кӧсъямӧжык]
     кӧсйыны+V+Ind+Fut+Pl2+Comp: [кӧсъятжык, кӧсъятӧжык]
     кӧсйыны+V+Ind+Fut+Pl3+Comp: кӧсъясӧжык
     кӧсйыны+V+Ind+Prt1+Sg1+Comp: кӧсйижык
     кӧсйыны+V+Ind+Prt1+Sg2+Comp: кӧсйинжык
     кӧсйыны+V+Ind+Prt1+Sg3+Comp: кӧсйисжык
     кӧсйыны+V+Ind+Prt1+Pl1+Comp: [кӧсйимжык, кӧсйимӧжык]
     кӧсйыны+V+Ind+Prt1+Pl2+Comp: [кӧсйитжык, кӧсйитӧжык]
     кӧсйыны+V+Ind+Prt1+Pl3+Comp: кӧсйисӧжык
     кӧсйыны+V+Ind+Prt2+Sg2+Comp: [кӧсйӧмытжык, кӧсйӧматжык]
     кӧсйыны+V+Ind+Prt2+Sg3+Comp: [кӧсйӧмжык, кӧсйӧмажык]
     кӧсйыны+V+Ind+Prt2+Pl2+Comp: [кӧсйӧмнытжык, кӧсйӧмасьжык]
     кӧсйыны+V+Ind+Prt2+Pl3+Comp: кӧсйӧмасьжык
    
     кӧсйыны+V+Der/ик+Ger+Compl: кӧсйик
     кӧсйыны+V+Der/ик+Ger+Ill: кӧсйикӧ
     кӧсйыны+V+Der/ик+Ger+Ill+PxSg1: кӧсйикам
     кӧсйыны+V+Der/ик+Ger+Ill+PxSg2: кӧсйикат
     кӧсйыны+V+Der/ик+Ger+Ill+PxSg3: кӧсйикас
     кӧсйыны+V+Der/ик+Ger+Ill+PxPl1: кӧсйиканым
     кӧсйыны+V+Der/ик+Ger+Ill+PxPl2: кӧсйиканыт
     кӧсйыны+V+Der/ик+Ger+Ill+PxPl3: кӧсйиканыс
     кӧсйыны+V+Der/ӧмӧн+Ger: кӧсйӧмӧн
     кӧсйыны+V+Der/ӧмӧн+Ger+Comp: кӧсйӧмӧнжык  
     кӧсйыны+V+Der/тӧдз+Ger: кӧсйытӧдз
     кӧсйыны+V+Der/тӧдз+Ger+PxSg1: [кӧсйытӧдззам, кӧсйытӧдззим]
     кӧсйыны+V+Der/тӧдз+Ger+PxSg2: [кӧсйытӧдззат, кӧсйытӧдззит]
     кӧсйыны+V+Der/тӧдз+Ger+PxSg3: [кӧсйытӧдззас, кӧсйытӧдззис]
     кӧсйыны+V+Der/тӧдз+Ger+PxPl1: [кӧсйытӧдззаным, кӧсйытӧдззиным]
     кӧсйыны+V+Der/тӧдз+Ger+PxPl2: [кӧсйытӧдззаныт, кӧсйытӧдззиныт]
     кӧсйыны+V+Der/тӧдз+Ger+PxPl3: [кӧсйытӧдззаныс, кӧсйытӧдззиныс]
     кӧсйыны+V+Der/тӧн+Ger: кӧсйытӧн
     кӧсйыны+V+Der/тӧн+Ger+PxSg1: [кӧсйытӧнням, кӧсйытӧнним]
     кӧсйыны+V+Der/тӧн+Ger+PxSg2: [кӧсйытӧннят, кӧсйытӧннит]
     кӧсйыны+V+Der/тӧн+Ger+PxSg3: [кӧсйытӧнняс, кӧсйытӧннис]
     кӧсйыны+V+Der/тӧн+Ger+PxPl1: [кӧсйытӧнняным, кӧсйытӧнниным]
     кӧсйыны+V+Der/тӧн+Ger+PxPl2: [кӧсйытӧнняныт, кӧсйытӧнниныт]
     кӧсйыны+V+Der/тӧн+Ger+PxPl3: [кӧсйытӧнняныс, кӧсйытӧнниныс]
     кӧсйыны+V+Der/тӧг+Car+Ger: кӧсйытӧг
     кӧсйыны+V+Der/тӧг+Car+Ger+PxSg1: кӧсйытӧгьям
     кӧсйыны+V+Der/тӧг+Car+Ger+PxSg2: кӧсйытӧгьят
     кӧсйыны+V+Der/тӧг+Car+Ger+PxSg3: кӧсйытӧгьяс
     кӧсйыны+V+Der/тӧг+Car+Ger+PxPl1: кӧсйытӧгьяным
     кӧсйыны+V+Der/тӧг+Car+Ger+PxPl2: кӧсйытӧгьяныт
     кӧсйыны+V+Der/тӧг+Car+Ger+PxPl3: кӧсйытӧгьяныс
     
     кӧсйыны+V+Der/ӧм+PrfPrc+Sg: кӧсйӧм
     кӧсйыны+V+Der/ӧм+PrfPrc+Pl: кӧсйӧмӧсь
     кӧсйыны+V+Der/ись+Act+PrsPrc+Sg: кӧсйись
     кӧсйыны+V+Der/ись+Act+PrsPrc+Pl: кӧсйисьӧсь
     кӧсйыны+V+Der/ян+PrsPrc+Sg: кӧсъян
     кӧсйыны+V+Der/ян+PrsPrc+Pl: кӧсъянӧсь
     кӧсйыны+V+Der/яна+PrsPrc+Sg: кӧсъяна
     кӧсйыны+V+Der/яна+PrsPrc+Pl: кӧсъянаӧсь
     кӧсйыны+V+Der/тӧм+PrivPrc+Sg: кӧсйытӧм
     кӧсйыны+V+Der/тӧм+PrivPrc+Pl: кӧсйытӧмӧсь
